ACORDAO-COMPLETO-2386257

ACÓRDÃO DE RELAÇÃO

ACÓRDÃO DE RELAÇÃO 2741/2019 ATA 45/2019 - PLENÁRIO

Acórdão 2741/2019-TCU-Plenário
Trata-se de representação, com pedido de medida cautelar, formulado por M2RE Comércio de Eletrônicos Ltda., a respeito de alegadas irregularidades que teriam ocorrido no Pregão Eletrônico 12/2019, promovido pelo Instituto Chico Mendes de Conservação da Biodiversidade - ICMBio, cujo objeto é a contratação de empresa especializada para a prestação de serviços de chip com conexão de voz e dados com fornecimento de smartphone em regime de comodato e a prestação de serviço de locação de impressoras móveis e powerbank em condições de operação e de uso do sistema de auto de infração eletrônico.
Considerando que a representante alegou, em síntese, que (i) o pregoeiro recusou indevidamente a sua intenção de recurso, tendo ingressado na análise de mérito; (ii) que os atestados da empresa declarada vencedora teriam sido aceitos, embora comprovassem "prestação de serviços", ao passo que os atestados apresentados pela representante não teriam sido aceitos justamente porque comprovam "prestação de serviços"; (iii) que a empresa declarada vencedora teria ofertado produto sem a devida certificação; e (iv)  que o representante da empresa declarada vencedora não possuiria poderes para participação no procedimento de licitação;
considerando que, ao efetuar o juízo de admissibilidade de um recurso, devem ser analisados pelo pregoeiro, tão somente, os pressupostos recursais, quer sejam, a sucumbência, a tempestividade, a legitimidade, o interesse e a motivação, conforme ampla jurisprudência deste Tribunal, a exemplo dos Acórdãos 2.564/2009, 339/2010, 1.462/2010 e 3.381/2013, todos do Plenário deste Tribunal;
considerando que a unidade técnica do TCU verificou que os atestados apresentados pela representante não poderiam ser considerados para fins de habilitação, ao passo que um dos atestados apresentados pela empresa declarada vencedora atendeu às exigências do edital;
considerando que a unidade técnica, em consulta realizada no sítio eletrônico da Anatel, verificou que o produto ofertado pela empresa declarada vencedora possui certificado válido;
considerando que o representante da empresa declarada vencedora é um dos administradores da sociedade, conforme consta no contrato social, não havendo irregularidades quanto à sua atuação;
considerando que a unidade técnica do TCU considerou que, no mérito, os argumentos apresentados não procedem e que não há prejuízos à licitação, sendo suficiente dar ciência ao ICMBio da impropriedade identificada, com vistas a evitar ocorrências semelhantes;
considerando, finalmente, o disposto no inciso III do art. 143 do Regimento Interno deste Tribunal;
os ministros do Tribunal de Contas da União, reunidos em sessão de Plenário, ACORDAM, por unanimidade, de acordo com os pareceres emitidos nos autos e com fundamento nos arts. 235 e 237 do Regimento Interno, c/c o art. 113, § 1º, da Lei 8.666/1993, em:
a) conhecer desta representação e considerá-la parcialmente procedente;
b) indeferir o pedido de medida cautelar, pois ausentes os pressupostos para sua adoção;
c) dar ciência ao Instituto Chico Mendes de Conservação da Biodiversidade - ICMBio, com fundamento no art. 7º da Resolução - TCU 265/2014, sobre a seguinte impropriedade, identificada no Pregão Eletrônico 12/2019, para que sejam adotadas medidas internas com vistas à prevenção de ocorrência de outras semelhantes: recusa indevida de intenção de recurso, contrariando o entendimento de que, ao efetuar o juízo de admissibilidade de um recurso, devem ser analisados pelo pregoeiro, tão somente, os pressupostos recursais, quer sejam, a sucumbência, a tempestividade, a legitimidade, o interesse e a motivação, conforme ampla jurisprudência deste Tribunal, a exemplo dos Acórdãos 2.564/2009, 339/2010, 1.462/2010 e 3.381/2013, todos do Plenário deste Tribunal, bem como contrariando o item 11.2.1 do edital do referido certame;
d) dar ciência desta deliberação e da instrução da unidade técnica à peça 51, à representante e ao Instituto Chico Mendes de Conservação da Biodiversidade - ICMBio;
e) arquivar estes autos.
	1. Processo TC-Processo 037.684/2019-1 (REPRESENTAÇÃO) 
	1.1. Classe de Assunto: VII.
	1.2. Representante: M2RE Comércio de Eletrônicos Ltda. ME (CNPJ 26.303.433/0001-00) .
	1.3. Unidade: Instituto Chico Mendes de Conservação da Biodiversidade.
	1.4. Relatora: ministra Ana Arraes.
	1.5. Representante do Ministério Público: não atuou.
	1.6. Unidade Técnica: Secretaria de Controle Externo de Aquisições Logísticas - Selog.
	1.7. Representação legal: Antonio Luiz Bueno Barbosa (OAB/SP 48.678) e outros, representando M2RE Comércio de Eletrônicos Ltda. 
	1.8. Determinações/Recomendações/Orientações: não há.

M2RE Comércio de Eletrônicos Ltda. ME (CNPJ 26.303.433/0001-00).

ACORDAO-COMPLETO-2391033

Acórdão de Relação 38/2020 - Plenário

Acórdão de Relação

ACORDAO-COMPLETO-2414384

Acórdão de Relação 1599/2020 - Plenário

ANA ARRAES

Antonio Luiz Bueno Barbosa (OAB/SP 48.678) e outros, representando M2RE Comércio de Eletrônicos Ltda.

Não atuou.

REPRESENTAÇÃO (REPR)

Secretaria de Controle Externo de Aquisições Logísticas - Selog.